臺灣高雄地方法院民事裁定
111年度雄簡字第1265號
原      告  台新國際商業銀行股份有限公司

法定代理人  尚瑞強  


被      告  吳文智  
            吳○○  
            被繼承人吳許素梅之其他繼承人
上列當事人間撤銷遺產分割事件，本院裁定如下：
    主  文
原告之訴駁回。
訴訟費用由原告負擔。
    理  由
一、按提起民事訴訟，應依民事訴訟法第77條之13條規定繳納裁
    判費，此為訴訟必備程式；次按核定訴訟標的之價額，以起
    訴時之交易價額為準；無交易價額者，以原告就訴訟標的所
    有之利益為準，民事訴訟法第77條之1 第2 項定有明文。當
    事人書狀，除別有規定外，應記載當事人姓名及住所或居所
    ；當事人為法人、其他團體或機關者，其名稱及公務所、事
    務所或營業所，民事訴訟法第116 條第1 項第1 款亦有明文
    。起訴，應以訴狀表明當事人及法定代理人、訴訟標的及應
    受判決事項之聲明，提出於法院為之，民事訴訟法第244 條
    第1 項第1 、2 、3 款亦有明定。原告之訴有起訴不合程式
    或不備其他要件之情形者，依其情形可以補正經審判長定期
    間命其補正而不補正者，應以裁定駁回之，同法第249 條第
    1 項第6 款復有明定，上揭規定於簡易訴訟程序適用之，同
    法第436 條第2 項規定參照。債權人主張債務人詐害其債權
    ，依民法第244 條規定提起撤銷詐害行為之訴，債權人行使
    撤銷權之目的，在使其債權獲得清償，故應以債權人因撤銷
    權之行使所受利益為準，原則上以債權人主張之債權額，計
    算其訴訟標的價額；但被撤銷法律行為標的之價額低於債權
    人主張之債權額時，則以該被撤銷法律行為標的價額計算，
    而債權人提起撤銷遺產分割協議之訴，其所得之利益為債權
    人對債務人之債權，而此債權包括消費款本金、利息及違約
    金在內，依首揭法條，本件原告就訴訟標的所有之利益自應
    全部計入訴訟標的價額，並應併計至起訴時止之利息及違約
    金（最高法院97年度第1 次民事庭會議決議、臺灣高等法院
    暨所屬法院109 年法律座談會民事類提案第17號參照）。
二、查本件原告起訴時，於起訴狀聲明第一項請求被告吳文智與
    被告吳○○等人就被繼承人吳許素梅所遺如附表所示之不動產
    所為遺產分割之債權行為及以分割繼承為登記原因之所有權
    移轉登記之物權行為應予撤銷，聲明第二項並將上開所有權
    於110年3月23日所為分割繼承登記塗銷，然未記載被告吳○○
    及吳許素梅之其他繼承人之真實姓名、年籍及住居所為何，
    復未提出本件消費借貸債權之本金、利息及違約金，及被繼
    承人吳許素梅所遺全部遺產，按被告吳文智應繼分計算之現
    值為何，致本院無法核定訴訟標的價額及計算應徵收之裁判
    費，併應補正被繼承人「吳許素梅」之除戶謄本、繼承系統
    表及全體繼承人之最新戶籍謄本（記事欄勿省略），並確認
    是否追加陳銀波之全體繼承人為本件被告、全部遺產為訴訟
    標的之應受判決事項聲明。經本院於117 年5 月11 日裁定
    原告於裁定送達後15 日內補正，該裁定已於111 年5月13日
    送達原告，有送達證書可參。惟原告迄今仍未補正，有查詢
    簡答表、本院收文、收狀資料查詢為憑，依上開法律規定，
    原告之訴顯不合法，應予裁定駁回。
三、依民事訴訟法第249 條第1 項第6 款、第95條、第78條，裁
    定如主文。 
中　　華　　民　　國　　111 　年　　7 　　月　　11　　日
                  高雄簡易庭  法  官    林玉心
以上正本係照本作成。
如對本裁定抗告須於裁定送達後10日內向本院提出抗告狀，並繳
納裁判費新臺幣1,000元。
中　　華　　民　　國　　111 　年　　7 　　月　　11　　日
                              書記官    李月君